【裁判字號】    95,重訴,27
【裁判日期】    950919
【裁判案由】    給付報酬等
【裁判全文】
臺灣基隆地方法院民事判決              95年度重訴字第27號
原      告  戊○○
原      告  聯弘不動產仲介經紀有限公司
法定代理人  甲○○
訴訟代理人  王智群
            錢裕國律師
上二人共同  王一翰
訴訟代理人
被      告  有限責任基隆市第二信用合作社
法定代理人  己○○
訴訟代理人  丁○○
            侯傑中律師
            林宇文律師
上列當事人間請求給付報酬等事件，本院於民國95年9月5日言詞
辯論終結，判決如下：
    主  文
原告之訴及假執行之聲請均駁回。
訴訟費用由原告戊○○負擔二十五分之六，餘由原告聯弘不動產
仲介經紀有限公司負擔。
    事實及理由
一、按訴狀送達後，原告不得將原訴變更或追加他訴，但擴張或
    減縮應受判決事項之聲明者，不在此限；被告於訴之變更或
    追加無異議，而為本案之言詞辯論者，視為同意變更或追加
    ；民事訴訟法第255條第1項第3款及第2項分別定有明文。原
    告戊○○原起訴請求被告給付新臺幣（下同） 3,000,000元
    ，及自起訴狀繕本送達翌日起至清償日止，按年息5%計算之
    利息，之後於民國95年 7月13日言詞辯論期日，變更為請求
    被告給付 2,120,000元及上開法定遲延利息，核屬減縮應受
    判決事項之聲明；另原告聯弘不動產仲介經紀有限公司（下
    稱聯弘公司）原起訴請求被告給付 6,736,000元及法定遲延
    利息，之後於95年9月5日依被告委託價格134,400,000元之3
    %計算，追加備位聲明請求被告給付原告聯弘公司4,032,000
    元及法定遲延利息，被告並無異議而為本案之言詞辯論，均
    符合首開規定，先予敘明。
二、原告變更聲明如前所述，並願供擔保聲請宣告假執行，其主
    張如下：
  (一)被告於94年10月17日與原告聯弘公司簽訂不動產專任委託銷
    售契約（下稱系爭委託銷售契約），委託原告聯弘公司代為
    銷售基隆市仁愛區○○○路1之5、6、7、8、9號6至10樓5戶
    不動產（下稱系爭不動產），委託銷售期間為94年10月20日
    起至95年2月20日止，委託銷售價格為134,400,000元。俟原
    告戊○○於94年12月21日願以 134,720,000元購買系爭不動
    產，並出具買賣議價委託書（下稱系爭議價委託書）及簽發
    面額 2,120,000元之保證金支票，原告聯弘公司遂依系爭委
    託銷售契約第7條第3項約定，代被告收受原告戊○○支付之
    上開購屋定金。原告聯弘公司收受上開支票翌日，即告知被
    告員工丙○○系爭不動產已成交，並交付原告戊○○之系爭
    議價委託書及支票影本，委請丙○○代為轉達被告之負責主
    管，洽談簽約時間及相關事宜，兩造並於94年12月26日在被
    告營業處進行上述事項之協商，席間被告對本件買賣已成交
    之事實亦無任何異議。不料丙○○以上級主管尚未回覆簽約
    時間為由拖延簽約時間，拒絕履行買賣契約之簽訂。
  (二)本件買賣契約已經成立，原告戊○○並已交付 2,120,000元
    之定金，被告違約不出賣系爭不動產，依系爭委託銷售契約
    第8條第1項約定及民法第249條第3項規定，被告應加倍返還
    原告戊○○定金，因原告戊○○支付之 2,120,000元支票，
    現由原告聯弘公司保管，故被告須給付原告戊○○2,120,00
    0 元，原告戊○○並以起訴狀繕本送達為解除系爭買賣契約
    之意思表示。另系爭委託銷售契約第19條特約條款約定：「
    本案建物佣金為成交價3%付款，．．．」，故被告應支付原
    告聯弘公司銷售價格3%之服務報酬，且原告聯弘公司已確實
    履行仲介責任，卻因被告故意不履行契約，喪失對原告戊○
    ○依成交總價款2%計算之服務費請求權，依民法第216條第1
    項規定，被告應對原告聯弘公司原本可預期之服務費負損害
    賠償責任，先位聲明請求被告按成交價 134,720,000元之5%
    給付原告聯弘公司 6,736,000元；如認本件買賣契約尚未成
    立，因原告戊○○書面承購價格已達被告之最低委託出售價
    格，而被告卻拒絕簽署確認，依系爭委託銷售契約第11條約
    定，視為原告聯弘公司已完成仲介義務，被告仍應支付委託
    銷售價格 134,400,000元之3%服務報酬予原告聯弘公司，備
    位聲明請求被告給付原告聯弘公司4,032,000元。
  (三)訴外人聯碩房屋仲介有限公司（下稱聯碩公司）與原告聯弘
    公司皆為21世紀房屋仲介聯盟加盟店，雙方訂有合作契約，
    約定相互授權，共同進行銷售，此能提高被告委託不動產之
    成交機會，未損害被告任何權益，原告聯弘公司並未違反與
    被告間之系爭委託銷售契約，且於94年12月26日進行協商時
    ，兩造與聯碩公司均有出席，被告明知上情亦無異議。另依
    系爭委託銷售契約第 4條約定，被告並未約定買方之付款方
    式，且於同條第 2項約定：「委託人同意受託人為促銷起見
    ，配合買方協辦金融機構，此一貸款視同交屋款之一部份。
    」，而兩造於94年12月26日已就貸款成數及細節進行協商，
    被告亦無任何異議。原告戊○○係因被告本身為金融機關，
    為求方便而屬意向被告辦理貸款，並非一定要向被告貸款，
    即使被告不提供原告戊○○貸款，只要原告戊○○得向其他
    銀行貸得款項交付與被告便可，且系爭議價委託書約定「若
    貸款額度不足支付時不足部份應於交屋前以現金乙次補足」
    ，若原告戊○○無法支付足夠餘款給被告，被告便可拒絕交
    屋，不須擔心原告戊○○是否能貸得款項。
  (四)至於原告戊○○提出基隆市○○路37號不動產要求被告提供
    貸款，其原意係希望被告能協助其辦理貸款，僅係單純的提
    議而非條件，倘若被告不願意，原告戊○○仍願以原條件購
    買系爭不動產，故文字上僅謂「協助辦理」，如果是承購條
    件卻未載明貸款內容，顯然過於模糊而不夠具體。又兩造於
    94年12月26日會談時，被告表明願意就系爭不動產辦理貸款
    ，但不願意辦理愛三路37號不動產之貸款，亦為原告戊○○
    所同意，業經證人洪美玉證述明確，足見原告戊○○與被告
    已就系爭不動產之買賣達成合意，僅因被告表示尚須報請上
    級確認，當日才未在系爭議價委託書上簽名，否則被告如果
    不同意上述會談結論，何以未在議價委託書上不同意欄位簽
    名，證人即被告承辦人員丙○○亦不致於在原告聯弘公司多
    次電詢簽約細節時，表示尚須等待上級指示。
  (五)依系爭銷售委託契約本旨，係被告委託原告聯弘公司銷售系
    爭不動產，只要買方願意接受被告之出價，甚至開價超過被
    告委託之價格，買賣契約即為成立。本件原告戊○○所出價
    額已超過被告委託價格，故買賣契約業已成立，如果原告戊
    ○○於買賣契約成立後，無法提出足夠對價或貸款購買契約
    標的，被告自可沒收定金甚至向原告戊○○主張債務不履行
    之損害賠償，而非代原告戊○○擔心其財力不足問題。被告
    以貸款銀行之身份質疑原告戊○○財務狀況，再以賣方地位
    主張契約不成立，實將買賣與貸款混為一談。
  (六)即使系爭買賣契約尚未成立，因原告戊○○書面承購價格已
    達被告之最低委託出售價格，被告卻拒絕簽署確認，依系爭
    委託銷售契約第11條約定，視為原告聯弘公司已完成仲介義
    務，被告仍應依其與原告聯弘公司就服務報酬之特別約定，
    按委託銷售價格134,400,000元之3%即4,032,000元支付予原
    告聯弘公司。
三、被告聲明駁回原告之訴，並願供擔保聲請宣告免為假執行，
    其抗辯如下：
  (一)被告與原告聯弘公司簽訂系爭委託銷售契約後，原告聯弘公
    司並未提出任何買家，而係另由聯碩公司尋得原告戊○○應
    買，並由原告戊○○與聯碩公司簽訂系爭議價委託書，其承
    購條件為(1)承購價格為 134,720,000元，(2)付款方式第1、2
    期共5,000,000元、第3期款8,4 70,000元、第4期款121,250
    ,000  元，(3)被告需協助原告戊○○辦理基隆市○○路87號
    房屋貸款，並簽發 2,100,000元之保證金支票交付聯碩公司
    ，由聯碩公司代原告戊○○和被告就前開承購條件斡旋，斡
    旋期間至95年1月5日17時止，如期滿被告仍不同意出售時，
    聯碩公司應於 3日內將上開支票返還原告戊○○。被告既與
    原告聯弘公司訂約，應是原告聯弘公司提出議價委託書而非
    任何其他第三人，原告聯弘公司與訴外人聯碩公司間內部如
    何約定，並不能限制被告，故聯碩公司提出之任何書面或所
    尋得之買主和被告無任何關係。即使認為原告戊○○是原告
    聯弘公司所尋得之買主，且原告戊○○之承購價格較被告委
    託原告聯弘公司之委託銷售價格高，但原告戊○○非完全依
    被告之委託條件承購，而是附加其他承購條件，其簽約款及
    備證款之金額低於一般行情，貸款部分更高達賣價九成，且
    尚包含被告需另行就原告戊○○之其他不動產貸款給原告戊
    ○○之條件，依民法第160條第2項規定，原告戊○○顯已拒
    絕被告有關系爭買賣之條件而提出新要約，被告當然有權決
    定是否依該承購條件和原告戊○○訂約。之後原告戊○○於
    12月26日與被告商談，然被告無法認同其付款方式，及就基
    隆市○○路87號房屋提供貸款之承購條件，故當天會談結束
    後，被告並未在系爭議價委託書上賣方簽字欄上簽字同意依
    原告戊○○之承購條件出售。而原告戊○○出具之議價委託
    書於95年1月5日期滿而終止，其要約已失其拘束力，原告聯
    弘公司又未在委託銷售期間內，尋得其他買方，系爭委託銷
    售契約亦已終止。
  (二)聯碩公司收受原告戊○○之支票，是作為居間斡旋之保證金
    ，並非買賣契約之定金，此從買賣議價委託書之前文及第 3
    、4 條之約定即明，否則原告戊○○所願承買之價格已超過
    被告之委託價格，則要約承諾已互相一致，契約已經成立，
    原告聯弘公司直接依系爭委託銷售契約第7條第6項之約定，
    代為收受購屋定金即可，何需簽訂議價委託書，要求和被告
    議訂合約內容，原告聯弘公司亦未將原告戊○○所交付之保
    證金轉交被告收受作為買賣成立之定金，被告自不負民法第
    249條第3款規定之加倍返還定金責任，且被告不同意買賣議
    價委託書所載承購條件，已如前述，買賣契約既未成立，亦
    無給付原告聯弘公司報酬佣金義務。
  (三)原告戊○○所出具之買賣議價委託書，除承購總價款外，尚
    有付款方式及其他承購條件，此均為買賣契約之條件，如被
    告簽字確認，被告即有義務依該付款方式辦理九成貸款予原
    告戊○○，尚需就戊○○之其他建物予以核貸，則原告戊○
    ○僅需付一成之價金，剩餘九成再由被告貸款予戊○○支付
    尾款，此無異是被告將錢由左手給右手，而原告戊○○則只
    付一成價款即可取得系爭建物之所有權，何況被告絕不可能
    承作如此高成數之貸款。至於原告戊○○其他建物如有貸款
    需要，自可另行向被告申請，無須與本件不動產買賣綁在一
    起，且原告戊○○就系爭不動產要求向被告貸款九成，及其
    他建物之貸款問題，係與買賣總價款一併記載在系爭議價委
    託書第2 條，其意義自應相同，不能切割認為價款是條件，
    其他部分是提議，原告主張並非承購條件，顯係臨訟杜撰之
    詞。
  (四)又原告戊○○承購價格已超出被告委託價格，卻仍出具系爭
    議價委託書，足見尚有其他條件須雙方再行磋商，而買賣價
    金並無問題，當然是針對其他條件予以磋商。證人乙○○證
    稱：「（問：當天會談的目的是否是談貸款之事？）是談貸
    款的事」，證人洪美玉亦證稱：「買主說想要向被告貸款九
    成，如果只能貸款七成，要另外找人合夥才能購買。」，足
    見向被告貸款係本件買賣契約之重要事項，且影響原告戊○
    ○單獨購買或找其他人合夥購買，倘若只是原告戊○○之提
    議，實無必要安排如此慎重之會議，而被告由總經理參與會
    議亦無結果，即無法完成買賣。
  (五)另系爭委託銷售契約第11條固約定：「買方書面承購價格已
    達委託人之最低出售價格，而委託人卻拒絕簽署確認者」，
    但該條文真意是指未包含其他承購條件，賣方單就價格部份
    拒絕簽署始有適用之餘地。如買方附加之條件賣方無法接受
    ，縱使買方承購價已超過委託價格，亦無強迫賣方簽字確認
    之理。原告戊○○既有其他承購條件，事後亦未刪除或修改
    議價委託書之其他承購條件，致被告不能認同該交易條件而
    未簽署，自與上開約定不符。
四、原告主張被告於94年10月17日與原告聯弘公司簽訂系爭委託
    銷售契約，委託原告聯弘公司代為銷售系爭不動產，委託銷
    售期間為94年10月20日起至95年2 月20日止，委託銷售價格
    為134,400,000元，原告戊○○於94年12月21日願以134,720
    ,000  元購買系爭不動產，並出具系爭議價委託書及簽發面
    額 2,120,000元之保證金支票，原告聯弘公司即通知被告承
    辦人員丙○○，並交付原告戊○○出具之系爭議價委託書及
    支票影本等事實，業據原告提出系爭委託銷售契約、系爭議
    價委託書、支票影本各1 件為證，且為被告所不爭執，堪信
    屬實。惟原告主張系爭買賣契約已經成立，被告卻拒絕履約
    ，應加倍返還原告戊○○所給付之定金 2,120,000元，並給
    付原告聯弘公司已完成委託之服務報酬及違約所生之損害共
    6,736,000 元，若認系爭買賣契約未成立，因係被告拒絕簽
    署確認系爭議價委託書，視為原告聯弘公司已完成仲介義務
    ，被告仍應給付原告聯弘公司服務報酬 4,032,000元，則為
    被告所否認，抗辯原告戊○○簽發之支票並非定金，亦未交
    付被告，且原告戊○○並非原告聯弘公司所尋得之買主，被
    告無法同意原告戊○○所提出之其他承購條件，故買賣契約
    尚未成立，原告戊○○、聯弘公司自無權向被告請求加倍返
    還定金及服務報酬。因此兩造的爭點在於：原告戊○○是否
    為原告聯弘公司所仲介之買方？原告戊○○於系爭議價委託
    書上提出被告需協助辦理基隆市○○路37號貸款內容是否為
    承購條件，與被告就系爭不動產有無成立買賣契約？原告戊
    ○○於94年12月21日交付之面額 2,120,000元斡旋保證金支
    票，有無轉為定金之一部分？原告聯弘公司有無完成仲介義
    務，而得向被告請求報酬？
五、關於原告戊○○是否為原告聯弘公司所仲介之買方部分：
  (一)原告戊○○係與聯碩公司簽訂系爭議價委託書，委託聯碩公
    司仲介購買系爭不動產，為兩造所不爭執，惟被告與原告聯
    弘公司簽訂系爭委託銷售契約約定由原告聯弘公司仲介銷售
    系爭不動產，雙方之主給付義務，為原告聯弘公司提供銷售
    系爭不動產之仲介服務，被告則給付服務報酬，對於仲介銷
    售方式，被告與原告聯弘公司並未明確約定買方以委託原告
    聯弘公司仲介購買者為限。
  (二)查原告聯弘公司與聯碩公司於93年11月1 日簽訂之合作契約
    第1 條約定：「立書人本均屬21世紀房屋仲介聯盟加盟店，
    今合意開放其受委託仲介銷售之不動產（以下簡稱受託物件
    ）相互授權，共同進行銷售，以加速物件之流通，保障消費
    者權益。」，被告與原告聯弘公司簽訂之系爭委託銷售契約
    既未限制原告聯弘公司之仲介銷售方式，依契約自由原則，
    原告聯弘公司依上開合作契約，開放系爭不動產供簽約之其
    他仲介公司進行銷售，並由原告戊○○委託聯碩公司仲介購
    買系爭不動產，符合系爭委託銷售契約「銷售」系爭不動產
    之義務，被告抗辯原告戊○○非原告聯弘公司仲介之買主，
    自不足採。
六、關於原告戊○○於系爭議價委託書上提出被告需協助辦理基
    隆市○○路37號貸款內容是否為承購條件，與被告就系爭不
    動產有無成立買賣契約部分：
  (一)按買賣契約當事人就標的物及其價金互相同意，買賣契約即
    為成立，民法第345條第2項固有明文。然該條所謂標的物及
    價金，非僅謂當事人就買賣契約標的物及價金之特定而言，
    尚應包括當事人對標的物交付、所有權移轉登記時期、價金
    之給付方式等在內，若當事人於買賣契約協商斡旋之過程中
    ，雖就買賣標的物及價金為約定，惟就其餘具體內容，例如
    付款方法、所有權移轉登記時期、標的物交付等事項，均未
    約定，且無法達成合意，自難認買賣雙方就買賣契約之必要
    之點已有互相同意。又不動產之買賣，除標的物及其價金，
    當事人須互相同意外，尚涉及付款方法、稅負、點交、費用
    及違約等重要事項。買賣預約，固非不得就標的物及其價金
    ，或其他事項之範圍先為擬定，作為將來訂立本約之張本，
    惟預約與本約究非同一，其內容未必盡同，通常均由當事人
    就預約所擬定之範圍進行商議，於獲得具體之結論後，再據
    以訂立本約。買賣預約，雖非不得就標的物及價金等項先擬
    定，以作為訂立本約之張本，究不能因此即認買賣契約業已
    成立（最高法院93年度台上字第441 號判決、最高法院79年
    台上字第1357號判決、80年台上字第1883號判決要旨參照）
    。
  (二)原告戊○○雖願出價 134,720,000元購買系爭不動產，但其
    出具之系爭議價委託書內容：「立委託書人（以下簡稱買方
    ）‧‧‧願依下列條件承購上開不動產，爰特立此委託書，
    交付保證金新台幣：貳佰壹拾貳萬元票據號碼 AT0000000付
    款銀行台灣中小企業銀行予受託人居間斡旋，並同意依下列
    條款簽立買賣契約：」、「第二條：一、承購總價款為新台
    幣壹億參仟肆佰柒拾貳萬元整。付款方式‧‧‧第四期（交
    屋款）新台幣壹億貳仟壹佰貳拾伍萬元。‧‧‧交屋款則配
    合貸款核撥支付‧‧‧。二、其他承購條件：2.買方其他承
    購條件：基隆市第二信用合作社需協助買方辦理基隆市○○
    路37號貸款。」，據與被告簽訂系爭委託銷售契約之證人洪
    美玉證稱：買主想要向被告貸款九成，另於系爭議價委託書
    有愛三路房屋的貸款內容等情（本院卷第83頁），足見原告
    戊○○就系爭不動產之承購條件，僅購買總價達到被告之委
    託條件，但另提出付款方式係向被告貸款九成及被告需協助
    辦理基隆市○○路37號貸款之條件，才委託聯碩公司向被告
    斡旋，否則原告戊○○所提出之購買總價既高出被告之委託
    銷售價格，原告戊○○自毋須委託聯碩公司再與被告斡旋買
    賣契約其他條件，此由買賣議價委託書之目的在於載明買方
    提出要約承購條件的主要內容，由受託人轉達給賣方即明。
    原告主張關於被告需協助辦理基隆市○○路37號之貸款，僅
    係提議而非承購條件，核與系爭議價委託書之內容不符，並
    非可取。
  (三)又兩造就買賣系爭不動產曾於94年12月26日當面磋商，證人
    洪美玉證稱：被告認為愛三路的貸款與本件不動產無關，是
    不同的兩件事，不能混為一談，另外就本件買賣貸款，被告
    沒有明確表示是否可以貸款等語（本院卷第83頁），足證原
    告戊○○與被告雖就買賣標的物及價金已達成合意，然對於
    系爭不動產價金之給付方式尚未約定，且被告不同意辦愛三
    路不動產之貸款，揆諸前開說明，自難認買賣契約已成立。
    至於原告主張戊○○不是一定要向被告貸款云云，固據證人
    洪美玉證稱原告戊○○表示被告如不願意辦理愛三路不動產
    的貸款也願意購買系爭不動產等語（本院卷第83頁），惟證
    人洪美玉係原告聯弘公司之受僱人，其是否確無偏頗之虞，
    已有疑問，其證詞又為被告所否認，且原告戊○○於94年12
    月26日磋商後亦未修改系爭議價委託書之承購條件，證人洪
    美玉此部分證詞，尚難採信。
七、關於原告戊○○於94年12月21日交付之面額 2,120,000元斡
    旋保證金支票，有無轉為定金之一部分？原告聯弘公司有無
    完成仲介義務，而得向被告請求報酬部分：
  (一)查系爭議價委託書第 3條載明：「本書據經賣方簽章同意買
    方承購條件時，買賣即成立，受託人（即聯碩公司）即得全
    權代理買方（即原告戊○○）將保證金轉為買賣定金之一部
    份，買方應於三日內補足買賣總價款百分之五以上之金額為
    定金，買方絕無異議」，然被告未在系爭議價委託書上簽章
    同意原告戊○○之承購條件，為兩造所不爭執，且原告戊○
    ○與被告對於系爭不動產價金之給付方式等必要之點尚未約
    定，買賣並未成立，已如前述，則原告戊○○交付之斡旋保
    證金支票，自無從轉為定金之一部分。又借款人向銀行提出
    借款之要約時，銀行並無承諾之義務，尚須審酌借款人之資
    力、信用及是否提供相當擔保，作為是否放款之依據。原告
    戊○○與被告就買賣系爭不動產曾經開會協商，經被告評估
    風險後，不同意原告戊○○提供其所有不動產為擔保而放款
    ，此為交易自由，難認系爭不動產價金之付款方式未達成合
    意係被告惡意所致。原告戊○○主張其交付 2,120,000元之
    支票與聯碩公司作為定金，因可歸責於被告之事由致解除契
    約，應賠償2,120,000元云云，洵屬無據，應予駁回。
  (二)按居間人以契約因其報告或媒介而成立者為限，得請求報酬
    ，民法第568條第1項定有明文。且系爭委託銷售契約第 5條
    約定：「受託人於買賣成交時，得向委託人收取服務報酬，
    ‧‧‧。前項受託人之服務報酬，委託人於與買方簽訂買賣
    契約時，應以現金一次支付予受託人。」文義明確，被告於
    「買賣成交」時，方有給付服務報酬之義務，系爭不動產之
    買賣契約尚未成立，不符合系爭委託銷售契約第 5條被告應
    給付服務報酬之約定。原告聯弘主張依據系爭委託銷售契約
    第19條特約條款約定，請求被告給付成交價3%之服務報酬，
    係屬無據，不應准許。另原告戊○○係與聯碩公司簽訂系爭
    議價委託書，同意於簽訂不動產買賣契約之同時，或賣方已
    在買賣議價委託書確認同意依買方承購條件出售者，以買賣
    成交總價2%之現金金額一次給付受託人作為服務報酬，然原
    告戊○○與被告並未簽訂不動產買賣契約，被告亦未同意依
    買方承購條件出售，原告戊○○自無給付服務報酬之義務，
    況且原告戊○○並非委託原告聯弘公司仲介買賣系爭不動產
    ，即使買賣成立，原告聯弘公司亦無權請求原告戊○○給付
    服務報酬，原告聯弘公司主張依民法第216條第1項規定，請
    求被告賠償可向原告戊○○收取服務報酬之預期利益，亦屬
    無據。
  (三)至於原告主張系爭委託銷售契約第11條第1項第4款約定，買
    方書面承購價格已達委託人之最低委託出售價格，而委託人
    卻拒絕簽署確認者，視為受託人已完成仲介之義務，委託人
    仍應全額支付服務報酬予受託人，然不動產之買賣恆涉及付
    款方法、所有權移轉登記、標的物交付等事項，與動產買賣
    之特性不同，難認不動產買賣契約之必要之點僅以價金與標
    的物之合意即已足夠，更何況系爭議價委託書提出被告需協
    助辦理基隆市○○路37號貸款之其他承購條件，被告並無簽
    署確認義務，自不負違約責任。原告聯弘公司備位主張依上
    開約定被告仍應給付按委託銷售價格3%之服報酬，尚非有據
    。
八、綜上所述，原告主張系爭不動產買賣契約成立，若契約未成
    立則係被告拒絕簽署系爭議價委託書所致，為不足採，被告
    抗辯買賣契約不成立，應屬可信。從而，原告戊○○依系爭
    委託銷售契約第8條第1項約定及民法第249條第3項規定，請
    求被告給付定金 2,120,000元，原告聯弘公司先位聲明依系
    爭委託銷售契約第19條及民法第216條第1項規定，主張被告
    應給付 6,736,000元，備位聲明依系爭委託銷售契約第11條
    第1項第4款約定，主張被告應給付服務報酬 4,032,000元，
    及均加計法定遲延利息，皆無理由，不應准許。原告之訴既
    經駁回，其假執行之聲請亦失所依據，應併予駁回。
九、本件事證已經明確，兩造其餘攻擊防禦方法及未經援用之舉
    證，經審酌核與本件判決結果不生影響，不再一一論述，附
    此敘明。
十、結論：本件原告之訴為無理由，依民事訴訟法第78條、第85
    條第1項但書，判決如主文。
中    華    民    國    95    年    9     月    19    日
                  民事庭法  官  陳湘琳
以上正本係照原本作成。
對於本件判決如有不服，應於收受送達後20日內向本院提出上訴
書狀，敘述上訴之理由，上訴於臺灣高等法院，並按他造當事人
之人數附具繕本。
中    華    民    國    95    年    9     月    19    日
                        書記官  王佩珠


司法院資訊處製作；財團法人民間司法改革基金會備份。
